【裁判字號】    97,聲,960
【裁判日期】    971031
【裁判案由】    返還提存物
【裁判全文】
臺灣新竹地方法院民事裁定               97年度聲字第960號
聲  請  人  中國信託商業銀行股份有限公司
法定代理人  乙○○
相  對  人  甲○○○○○○○○.
上列聲請人聲請返還提存物事件，本院裁定如下：
    主  文
本院九十五年度存字第一０一六號提存事件，聲請人所提存之擔
保金即中央政府建設公債（登錄債券）八十九年度甲類第五期債
券，面額新臺幣壹拾萬元，准予返還。
聲請費用由相對人負擔。
    理  由
一、按訴訟終結後，法院依供擔保人之聲請，通知受擔保利益人
    於一定期間內行使權利並向法院為行使權利之證明而未證明
    者，法院應依供擔保人之聲請，以裁定命返還其提存物，民
    事訴訟法第一百零四條第一項第三款後段定有明文；又上開
    規定，於其他依法令供訴訟上擔保者準用之，此觀同法第一
    百零六條之規定意旨亦明。
二、本件聲請意旨略以：聲請人依銀行法及金融機構合併法之規
    定，於民國（以下同）96年9月8日以合併方式概括承受花蓮
    區中小企業銀行之資產、負債及全部營業，合先敘明。緣聲
    請人與相對人間請求清償借款事件，為擔保假扣押，聲請人
    前遵本院95年度裁全字第1210號民事裁定，曾提供中央政府
    建設公債（登錄債券）八十九年度甲類第五期債券，面額新
    臺幣100,000元為擔保金，並以本院95年度存字第1016號提
    存事件提存後，聲請本院對相對人之財產實施假扣押執行在
    案。嗣聲請人假扣押執行之標的，經其他債權人併案強制執
    行且遭拍賣而拍定，是前開訴訟業已終結；而聲請人亦依據
    民事訴訟法第一百零四條第一項第三款規定，聲請本院通知
    相對人於一定期間內行使權利，經本院於97年6月19日以新
    院雲民簡97聲567字第11926號函通知相對人於文到25日內行
    使權利，相對人迄今均未行使權利，為此請求准予依法返還
    前開提存之擔保金等語，並提出本院95年度裁全字第1210號
    民事裁定、95年度存字第1016號提存書、本院新院雲95執全
    禹字第717號函、新院雲95執曾字第5571號函、新院雲民簡
    97聲567字第11926號函、行政院金融監督管理委員會金管銀
    （六）字第09600285840號函影本、聲請人股份有限公司變
    更登記表影本（以上均影本）各一份為證。
三、經查，聲請人主張之事實，除據其提出前開證據外，並經本
    院依職權調取本院95年度裁全字第1210號假扣押事件（含95
    年度執全字第717號假扣押執行事件）、95年度存字第1016
    號擔保提存事件、97年度聲字第567號通知受擔保利益人行
    使權利事件等卷宗核閱無訛，堪認聲請人前開所述屬實；而
    本件訴訟終結後，聲請人復已聲請本院定相當期間通知受擔
    保利益人即相對人行使權利而不行使，亦據本院調取前開通
    知受擔保利益人行使權利事件卷查核及向本院分案室查明屬
    實，是聲請人聲請返還前開提存之擔保金，於法即無不合，
    應予准許。
四、依民事訴訟法第九十五條、第七十八條，裁定如主文。
中    華    民    國    97    年    10    月    31    日
                  民事第二庭    法  官  鄭政宗
以上正本係照原本作成。
如對本裁定抗告須於裁定送達後10日內向本院提出抗告狀。
中    華    民    國    97    年    10    月    31    日
                                書記官  曾柏方


司法院資訊處製作；財團法人民間司法改革基金會備份。
